臺灣雲林地方法院刑事判決　　　　　　　 94年度訴字第242號
公　訴　人　臺灣雲林地方法院檢察署檢察官
被　　　告　甲○○　男　35歲.
　　　　　　　　　　國民
上列被告因違反毒品危害防制條例案件，經檢察官提起公訴（93
年度毒偵字第1676號），本院合議庭裁定進行簡式審判程序，本
院判決如下：
    主  文
甲○○連續施用第壹級毒品，累犯，處有期徒刑拾壹月，扣案之
第壹級毒品海洛因肆包（合計淨重零點陸伍公克）沒收銷燬之，
外包裝肆袋、注射針筒壹支沒收之；又施用第貳級毒品，累犯，
處有期徒刑陸月。應執行有期徒刑壹年參月，扣案之第壹級毒品
海洛因肆包（合計淨重零點陸伍公克）沒收銷燬之，外包裝肆袋
、注射針筒壹支沒收之。
    事  實  及  理  由
一、犯罪事實：
    甲○○前於民國82年間，因違反肅清煙毒條例案件及麻醉藥
    品管理條例案件，經法院合併判處有期徒刑3 年8 月確定，
    於83年10月7 日入監執行，86年1 月16日假釋出監，然假釋
    期間復因違反肅清煙毒條例案件，經法院判處有期徒刑3 年
    3 月確定，因而撤銷前開假釋，入監接續執行，甫於民國92
    年8 月1 日縮短刑期執行完畢。又甲○○前於87年間因施用
    毒品因案件，經本院裁定移送觀察、勒戒後，認有繼續施用
    毒品傾向，再經本院以裁定令入戒治處所施以強制戒治後，
    於88年4 月28日停止戒治交付保護管束，於88年10月1 日期
    滿，由臺灣雲林地方法院檢察署檢察官於88年10月21日以88
    年度戒偵字第24號不起訴處分確定。詎其仍不知悔改，復基
    於施用第一級毒品海洛因之概括犯意，自93年3 月中旬某日
    起至同年11月23日止，在其位於雲林縣二崙鄉大華村華北2
    號住處，連續以摻水注射之方式，施用第一級毒品海洛因多
    次，平均1 天2 次；另基於施用第2 級毒品安非他命之犯意
    ，於同年11月23日查獲前4 日之某時，在雲林縣西螺鎮朋友
    ，嗣警於同日10時50分許，在甲○○之上開住處外當場查獲
    其身上攜有第1 級毒品海洛因4 小包（合計淨重0.65公克）
    及注射針筒1 支，雲林縣警察局西螺分局對其採尿送驗後，
    結果呈嗎啡及甲基安非他命陽性反應，因而查獲上情。
二、認定犯罪事實所憑證據及理由：
    (一)被告坦白承認上開犯罪事實。
    (二)雲林縣衛生局煙毒尿液檢驗成績書、臺灣檢驗科技股份有
      限公司濫用藥物尿液檢驗報告各1份。
    (三)法務部調查局調科壹字第160002502號鑑定通知書1份。
    (四)扣案之海洛因4 小包（合計淨重0.65公克），暨被告所有
      供施用海洛因之器具注射針筒1 支可以佐證。
    (五)臺灣雲林地方法院檢察署檢察官88年度戒偵字第24號不起
      訴處分書、刑案資料查註紀錄表各1 份在卷可稽。
    被告之自白與相關證據均相符合，本件事證明確，被告之犯
    行應堪認定。
三、論罪科刑之理由：
    (一)核被告所為，施用海洛因部分，係犯毒品危害防制條例第
      10條第1 項施用第一級毒品罪；施用安非他命部分，係犯
      毒品危害防制條例第10條第2 項施用第二級毒品罪。被告
      持有海洛因及安非他命之低度行為，分別為施用毒品之高
      度行為所吸收，均不另論罪。被告前後多次施用第一級毒
      品，時間緊接，所犯係構成要件相同之罪，顯係基於概括
      犯意而為之，為連續犯，應依刑法第56條之規定論以一罪
      ，並依法加重其刑。被告上開2 犯行，犯意各別，罪名互
      異，應分論併罰之。
    (二)又被告前於82年間，因違反肅清煙毒條例案件及麻醉藥品
      管理條例案件，經法院合併判處有期徒刑3 年8 月確定，
      於83年10月7 日入監執行，86年1 月16日假釋出監，然假
      釋期間復因違反肅清煙毒條例案件，經法院判處有期徒刑
      3 年3 月確定，因而撤銷前開假釋，入監接續執行，甫於
      民國92年8 月1 日縮短刑期執行完畢，有其臺灣高等法院
      被告全國前案紀錄表1 份在卷可稽。被告於有期徒刑執行
      完畢後，5 年內再犯本件有期徒刑以上之罪，為累犯，應
      依刑法第47條規定，加重其刑，並依法遞加重其刑。
    (三)本院審酌被告前已接受觀察、勒戒及強制戒治之治療過程
      ，再犯本案，顯然依賴毒品甚深，並考以其施用毒品之方
      法、手段、吸用次數頻繁，其本質仍屬「病患」，僅戕害
      自身身心，尚未生巨大危害於整體社會，暨其犯後坦承犯
      行、具有悔意等一切情狀，量處如主文所示之刑，並定其
      應執行之刑。
    (四)扣案之第一級毒品海洛因4 小包（合計淨重0.65公克），
      應依毒品危害防制條例第18條第1 項前段沒收銷燬之；至
      外包裝4 袋，係用於包裹毒品，防其裸露、逸出、潮濕，
      便於持有藉以施用，注射針筒1 支，為被告所有，供其施
      用第一級毒品海洛因所用之物，爰併依刑法第38條第1 項
      第2 款宣告沒收之。
四、適用之法律：
    依刑事訴訟法第299 條第1 項前段，毒品危害防制條例第10
    條第1 項、第2 項、第18條第1 項前段，刑法第11條前段、
    第56條、第47條、第51條第5 款、第38條第1 項第2 款，判
    決如主文。
中　　華　　民　　國　　94　　年　　5 　　月　　17　　日
                  刑事第一庭    法  官　楊　欣　怡
以上正本證明與原本無異。
如不服本判決，應於判決送達後10日內，向本院提出上訴狀。
                                書記官　洪　秀　虹
中　　華　　民　　國　　94　　年　　5 　　月　　17　　日
附錄論罪科刑法條：
毒品危害防制條例第10條
施用第一級毒品者，處6月以上5年以下有期徒刑。
施用第二級毒品者，處3年以下有期徒刑。
